臺灣高等法院刑事判決
                                    108年度上訴字第700號
上  訴  人
即  被  告  張復嘉


選任辯護人  洪鈴喻律師
            趙元昊律師
上  訴  人
即  被  告  葉國順


選任辯護人  朱駿宏律師
            謝憲愷律師
上列上訴人等均因毒品危害防制條例等案件，不服臺灣臺北地方
法院107年度訴字第363號，中華民國108年1月11日第一審判決（
起訴案號：臺灣臺北地方檢察署107年度偵字第4334號、第5224
號、第10661號、第11591號、第11592號、第11593號、第12349
號、第12392號、毒偵字第713號），提起上訴，本院判決如下：
    主  文
原判決撤銷。
乙○○犯附表壹編號一、二、附表貳編號一、附表參、附表肆編號
一至四所示之罪，各處如附表壹編號一、二、附表貳編號一、附
表參、附表肆編號一至四所示主文欄所示之刑及沒收。所犯附表
壹編號一、二部分，應執行有期徒刑貳年陸月；所犯附表貳編號
一及肆編號一至四部分應執行有期徒刑壹年。
丙○○犯附表壹編號一至三、附表貳編號一、二、附表肆編號一至
四所示之罪，各處如附表壹編號一至三、附表貳編號一、二、
附表肆編號一至四所示主文欄所示之刑及沒收。所犯附表壹編號
一至三所示之罪應執行有期徒刑伍年；所犯附表貳編號一、二及
附表肆編號一至四部分應執行有期徒刑壹年陸月。
    事  實
一、乙○○（綽號「阿嘉」、網路臉書、網路通訊軟體暱稱為「烽
    烟47」）、丙○○（綽號「葉子」、「綠茶」，LINE暱稱設為
    「R。。」）均明知甲基安非他命為毒品危害防制條所規定
    之第二級毒品，亦屬中央衛生主管機關衛生福利部（以下簡
    稱「衛福部」）公告列為禁藥，屬藥事法第22條第1項第1款
    所稱之禁藥，非經許可不得販賣、轉讓、持有及施用，竟各
    自或共同為下列行為：
（一）乙○○、丙○○共同基於販賣第二級毒品甲基安非他命牟利之
      犯意聯絡，其分工方式為：乙○○提供其申辦門號00000000
      00行動電話下載通訊軟體LINE，設定暱稱「烽烟47」，丙
      ○○亦使用門號0000000000號行動電話，下載通訊軟體LINE
      ，設定暱稱為「R。。」，為其2人聯繫毒品買賣、轉讓事
      宜，並一同承租位於新北市○○區○○路000巷0號2樓之2套房
      ，作為放置所欲販賣、轉讓之甲基安非他命及供販賣毒品
      、轉讓禁藥及施用第二級毒品使用之物（即如附表伍編號
      二等物），2人販賣毒品甲基安非他命之模式，即均負責
      購入第二級毒品甲基安非他命，一同秤重、分裝，及利用
      上開門號行動電話與購毒者聯繫買賣第二級毒品甲基安非
      他命及轉讓禁藥甲基安非他命等事宜，並對所欲販售毒品
      甲基安非他命之數量、價格等一同討論、確認獲利，及以
      「出單」等暗語聯繫販賣事宜，並使用由乙○○向中國信託
      銀行申辦帳號000-0000000000000000號帳戶作為供購毒者
      匯入購毒款項使用之帳戶，確認購毒者匯款後，即將毒品
      託請不知情之便利商店合作之運送業者，送至購毒者指定
      之便利商店等處交與購毒者等分工方式，2人先後於附表
      壹編號一、二所示之時間、地點，與附表壹編號一、二所
      示之購毒者利用行動電話通訊軟體LINE，以如附表一、二
      所示暗語聯繫買賣毒品甲基安非他命事宜，並傳送乙○○上
      開帳戶帳號資料供購毒支付款項，待購毒者匯入購毒款項
      後，即利用不知情便利商店運送系統快遞方將毒品送至購
      毒者所指定如附表壹編號一、二所示便利商店，由附表壹
      編號一、二所示購毒者前往領取收受而完成交易。
（二）丙○○另基於販賣第二級毒品甲基安非他命營利之犯意，於
      附表壹編號三所示日期以上開門號行動電話與潘可欽聯繫
      買賣毒品甲基安非他命數量金額後，並約在丙○○承租附表
      壹編號三所示租屋處交易，潘可欽於附表壹編號三所示時
      間，前往該處，丙○○將第二級毒品甲基安非他命3包交與
      潘可欽，並收取潘可欽交付現金6000元而完成交易。
（三）乙○○、丙○○另共同基於轉讓禁藥甲基安非他命之犯意聯絡
      ，由乙○○以上述門號行動電話LINE傳送訊息與林志杰聯繫
      邀約至與丙○○2人承租處，以暗語表示將提供禁藥甲基安
      非他命予以施用之意，林志杰即允諾前往，於附表貳編號
      一所示之時間至乙○○、丙○○2人承租如附表參編號一租屋
      處，乙○○、丙○○即一同將禁藥甲基安非他命轉讓與林志杰
      施用。
（四）丙○○另基於轉讓禁藥甲基安非他命之意，於附表貳編號二
      所示之時間、地點，將禁藥甲基安非他命轉讓與潘可欽當
      場施用。
二、乙○○前於105年間因施用第二級毒品違反毒品危害防條例案
    件，經臺灣新北地檢察署檢察官以105年毒偵字第7656號為
    緩起訴處分，並附帶命其應履行必要命令，即自收受緩起訴
    處分命令通知書之日起至緩起訴期間屆滿前2個月止，至指
    定之醫療機構完成戒癮治療，並於戒癮治療完成之日止，至
    緩起訴期間屆滿前1個月止，依觀護人指定之日其接受採尿
    檢驗等，於105年12月9日確定，於106年11月28日履行完成
    結案，於107年4月8日觀護結束，於同年6月9日緩起訴期滿
    。竟又基於施用第二級毒品甲基安非他命之犯意，於附表參
    所示時間、地點，施用第二級毒品甲基安非他命。
三、乙○○、丙○○均知大陸地區淘寶網拍賣網站上所陳列販售俗稱
    「RUSH」之液體成分含有亞硝酸鹽類Isobutylnitrite、Iso
    amylnitrite成分，服用後因足以影響身體結構及生理機能
    即使平滑肌鬆弛、血管擴張等作用之藥品，未經中央主管機
    關行政院衛生福利部核准擅自輸入係屬禁藥，不得輸入、販
    賣，竟共同基於輸入禁藥、意圖營利販賣禁藥之犯意聯絡，
    均仍持用上述門號行動電話作為上網訂購，及銷售使用之聯
    繫工具，由丙○○於106年8月29日前某日，透過網路上網連線
    至大陸地區至淘寶網拍賣網站，以不詳之價格，向不詳賣家
    ，訂購含有亞硝酸鹽類Isobutylnitrite、Isoamylnitrite
    成分商品俗稱為「RUSH」之產品後，並隨意記載其他產品內
    容，即委託不知情之報關業者向財政部關務署臺北關報關進
    口，以該表所示進口快遞貨物簡易申報單申報以航空貨運快
    遞之方式，未經核准而自大陸地區輸入屬於禁藥之RUSH，並
    均寄送至2人所承租、使用新北市○○區○○路000巷0號2樓之2
    之租屋處伺機販售。乙○○即使用電腦網路連線至網路「EZSH
    OP」販售平台上申請設立暱稱「烽烟47」拍賣網站，刊登販
    賣上開所輸入禁藥「RUSH」之照片，及各組產品名稱、不同
    容量、不同組合等所設訂有不同價格，各有990元、1200元
    、1400元、1800元、2400元、3000元、3500元不等金額、產
    品等販售訊息，先後於附表肆編號一至四所示日期，由附表
    肆編號一至四所示之購買者直接於網路銷售平台上詢問後，
    並下單訂購如附表肆編號一至四所示之種類、金額之禁藥，
    乙○○、丙○○即將購買者所訂購之禁藥包裝送交與該購物平台
    所合作物流公司送至指定門市，再由購買者至其所定超商等
    處支付款項領取所訂購之禁藥，而完成交易。
四、嗣因警方偵辦張億平販毒案，循線偵辦，於107年2月1日下
    午4時許，持臺灣臺北地方法院核發107年聲搜字第144號搜
    索票，在新北市○○區○○路000巷00號前查獲乙○○，在其身上
    扣得門號0000000000號行動電話1支（廠牌：小米機，含SIM
    卡1張），並至附表伍編號一、二所示乙○○個人及其與丙○○
    共同承租、使用之租屋處，扣得附表伍編號一、二所示之物
    ，經乙○○同意採尿送驗，結果呈第二級毒品甲基安非他命代
    謝物安非他命、甲基安非他命陽性反應，而循線查悉上情。
    並因乙○○之供述，而於107年2月13日晚間7時15分許，在新
    北市○○區○○路0○0號1樓處拘提丙○○，並至丙○○承租位於新北
    市○○區○○路0○0號9樓租屋處搜索，潘可欽亦在該處，扣得附
    表伍編號三所示之物。而查悉上情。
五、案經臺北市政府警察局報請臺灣臺北地方檢察署檢察官偵查
    起訴。
    理  由
壹、證據能力：
一、上訴人即被告乙○○（下稱被告乙○○）、丙○○（下稱被告丙○○
    ）前就本案犯罪事實所為之自白，經核並無刑事訴訟法第15
    6條第1項出於強暴、脅迫、利誘、詐欺、疲勞訊問、違法羈
    押或其他不正方法之情事，且經調查結果，亦與卷內其他證
    據資料所示之犯罪事實相符（均詳後述），依刑事訴訟法第
    156條第1項之規定，自得作為證據。
二、本判決以下所引用被告乙○○、丙○○以外之人於審判外之言詞
    或書面陳述，固屬傳聞證據，惟檢察官、被告乙○○、丙○○及
    選任辯護人於本院對於所引用證據之證據能力均表示無意見
    （見本院卷第137至160頁），且迄至本案言詞辯論終結前，
    對於前揭具有傳聞證據性質之證據，均未聲明異議，本院審
    酌上開證據資料製作時之情況，尚無違法不當取得證據及證
    據證明力明顯過低之瑕疵，亦認為以之作為證據應屬適當，
    揆諸前開規定與說明，上揭證據資料自應有證據能力。
三、本件判決以下所引用之非供述證據，均與本案事實具有關聯
    性，且查無事證足認係實施刑事訴訟程序公務員違背法定程
    序所取得，堪認有證據能力。
貳、認定犯罪事實所憑證據及理由
一、上開有關被告2人共同於附表壹編號一、二所示之時間、地
    點共同販賣第二級毒品甲基安非他命與附表壹編號一、二所
    示之購毒者，被告丙○○單獨於附表壹編號三所示之時間、地
    點販賣第二級毒品甲基安非他命與潘可欽，被告2人於附表
    貳編號一所示時間、地點轉讓禁藥甲基安非他命與林志杰施
    用、被告丙○○於附表貳編號二所示時、地單獨轉讓禁藥甲基
    安非他命與潘可欽施用，及被告乙○○於附表參所示之時、地
    施用第二級毒品甲基安非他命，又被告2人於附表肆所示之
    時間共同輸入禁藥，並一同販售與附表肆編號一至四所示之
    張億平、黃勝俞、黃仁和、潘宇晏等人之事實，業據被告乙
    ○○於警、偵訊、原審及本院審理中均坦承不諱（見107年度
    偵字第4334號偵查卷一〈下稱4334號偵查卷〉第5頁反面至11
    頁反面、220頁反面至224、257頁反面至259頁反面、232頁
    反面至233頁反面、326至328，偵查卷二第110至113頁，107
    年偵字第5224號偵查卷141至144頁）；被告葉文順於警、偵
    訊及原審則坦認有依乙○○之指示將毒品秤重後分裝毒品，記
    帳，曾提醒被告乙○○販賣毒品給張文恒計算收費方式會虧本
    等節，迄於本院審理時坦認上述犯行部分（見本院卷135至1
    36、273頁），被告2人前開自白犯行部分，則有下列證據為
    據：
（一）證人即附表壹編號一至三所示購毒者王志仁、張文恒、潘
      可欽等人證述分別向被告2人購買或僅向被告丙○○購買毒
      品甲基安非他命之情節相符（見107年偵字第10661號偵查
      卷30至32、257至259頁，偵查卷二第31頁反面至32頁反面
      、45頁反面至46、190至191頁），證人即附表貳編號一、
      二所示受讓禁藥之林志杰、潘可欽等人，證人即如附表肆
      向被告2人以LINE聯繫購買俗稱「RUSH」之禁藥之張億平
      、黃勝俞、黃仁和、潘宇晏等人證述相符（見第4334號偵
      查卷一第244及其反面、第259反面，偵查卷二第48頁反面
      至49頁反面、63頁反面至64頁、，107年度偵字第12349號
      偵查卷第31頁反面至34頁，107年度偵字第11592號偵查卷
      第28頁，偵查卷二第48頁反面至50、63頁反面至64、190
      至191頁，107年度偵字第5224偵查卷第122反面至第123頁
      ，）。
（二）復有被告乙○○分別與附表壹編號一所示暱稱「JASON」之
      王志仁購毒者、附表壹編號二暱稱「KEVIN石牌」之張文
      恒等人該日以LINE聯繫買賣毒品甲基安非他命事宜對話，
      被告乙○○將與張文恒對話內容以LINE傳送與被告丙○○之對
      話記錄翻拍照片、證人林志杰與被告乙○○、丙○○相約施用
      第二級毒品甲基安非他命之LINE對話翻拍照片記錄，被告
      乙○○、丙○○2人有關販賣第二級毒品等物，討論有關購毒
      者張文恒購毒金額計算方式、各次毒品販售金額、聯繫開
      單、金額事宜之LINE對話紀錄、被告乙○○行動電話編輯有
      關訂購RUSH之訂購人資料（黃仁和、潘宇晏、黃勝俞）、
      以「烽烟47」/SMOKE47之名開設販售禁藥RUSH之販售平台
      、販售RUSH翻拍照片（見第4334號偵查卷一第113至119、
      130至137、144至151、153至158、163至180、214至218頁
      反面，偵查卷二第37至42、54至61頁，107年度偵字第106
      61號偵查卷第51至57頁，107年度偵字第12349號偵查卷第
      63至77頁，107年度偵字第12392號偵查卷第61至83頁）及
      財政部關稅署107年5月8日以台關業字第1071009484號函
      附報告2人進出口報單明細資，將扣案俗稱RUSH共6瓶淡黃
      液體狀物，經送檢驗，均含有「亞硝酸鹽脂類」成分，使
      用人提具有平滑肌鬆弛及血管擴張之作用，應屬藥品管理
      部分，有衛生福利部食品藥物管理局於107年5月11日出具
      之FDA研字第1076009670號函附檢驗報告書在卷可按（見4
      334號偵查卷二第164至167、169至171）。
（三）證人王志仁於107年1月30日將購買毒品款項4,000元轉帳
      匯入被告乙○○所申辦前述中國信託銀行帳戶內，有中國信
      託商業銀行自動化交易LOG資料財金交易、中國信託銀行
      於106年11月4日以中信銀字第106224839153331號函附被
      告乙○○客戶相關資料存款交易明細（見第4334號偵查卷一
      第99至108、130至132頁，偵查卷二第36至42、79、100頁
      ），臺北市政府警察局萬華分局指認犯罪嫌疑人記錄表在
      卷可佐（見第4334號偵查卷一第144至151，107年偵字第1
      0661號卷第51至63頁）。又證人潘可欽為警於107年2月13
      日晚間7時許為警查獲，並扣得第二級毒品甲基安非他命
      、安非他命吸食器共3個，經其同意採尿送驗，結果呈有
      甲基安非命代謝物陽性反應乙節，有自願搜索同意書、臺
      北市政府警察局萬華分局搜索扣押筆錄、扣押物品目錄表
      、刑案現場照片、毒品初步鑑驗報告書、扣押物品清單、
      臺灣尖端先進生技醫藥股份有限公司出具濫用藥物檢驗報
      告、尿液檢體委驗單、扣押物品清單、交通部民用航空局
      航空醫務中心於107年3月2日出具毒品鑑定書、臺北市政
      府警察局107年北市鑑毒字第104號鑑定書、（見107年度
      偵字第5224號偵查卷第33至35、44至46、103至106、108
      至110、117、125至132頁）。
（四）被告乙○○施用第二級毒品部分，警方經其同意採尿送驗，
      檢驗結果確呈有甲基安非他命代謝物陽性反應部分，有勘
      察採證同意書、臺北市政府警察局偵辦毒品案件尿液檢體
      委驗單、臺灣尖端先進生技醫藥股份有限公司於107年2月
      14日出具濫用藥物檢驗報告均在卷可憑（見第3443號偵查
      卷一第162、60、82至83、86至87頁，107年度毒偵字第71
      3號偵查卷第86至87頁）。又被告乙○○前因施用毒品違反
      毒品危害防制條例案件，經臺灣新北地方檢察署檢察官為
      緩起訴處分，緩起訴期滿，有全國刑案資料查註表、前述
      緩起訴處分書均在卷可憑（見107年毒偵字第713號卷第82
      至83頁）。
（五）此外，並扣得如附表伍編號一至三所示之物，有臺灣臺北
      地方法院107年聲搜字第144號搜索票，臺北市政府警察局
      萬華分局出具搜索、扣押筆錄、扣押物品目錄表、自願受
      搜索同意書、刑案件現場照片、毒品初步鑑驗報告單，警
      方於107年2月13日至附表伍編號一、二所示被告乙○○、丙
      ○○二人同居處即被告乙○○個人承租處搜索，當場扣得附表
      伍編號一、二所示之物，有自願受搜索同意書、臺北市政
      府警察局萬華分局搜索被告丙○○、證人潘可欽之搜索、扣
      押筆錄，扣押物品目錄表、扣押物品清單，刑事案件現場
      照片、毒品初步鑑驗報告單等資料在卷可憑（見4334號偵
      查卷一第16至20、22至27、29至32、34至54、241至、272
      至277、283至291頁）。警方於107年2月13日當日自證人
      潘可欽身上扣得甲基安非他命3包（驗餘總淨重3.02公克
      ），而前開扣案之毒品經送請臺北市政府警察局刑事鑑識
      中心檢驗後，確均檢出為第二級毒品甲基安非他命成分，
      亦有臺北市政府警察局107年北市鑑毒字第104號鑑定書1
      紙在卷可參（見第5224號偵查卷第131頁），扣案之「RUS
      H」毒品經抽取6盒（罐）送請衛福部食品藥物管理署（下
      稱衛福部食藥署）檢驗後，均檢出Isobutylnitrite及Iso
      amyl nitrite成分，而揮發性亞硝酸鹽類（nitrite）成
      分若使用於人體，因該2成分具有平滑允鬆弛及血管擴張
      作用，應屬藥品管理，則有衛福部食藥署107年5月11日FD
      A研字第1076009670號函暨所附之檢驗報告書存卷可參。
二、共同正犯之數行為人，在合同意思範圍內，各自分擔犯罪行
    為之一部，相互利用他人之行為，以達其犯罪目的者，即應
    對全部發生之結果，共同負責。共同正犯之成立，祇須具有
    犯意之聯絡及行為之分擔，既不問犯罪動機起於何人，亦不
    必每一階段均有參與。其意思之聯絡不限於事前有協議，僅
    於行為當時有共同犯意之聯絡者，亦屬之。而表示之方法，
    不以明示通謀為必要，即相互間有默示之合致，亦無不可。
    本案被告如事實欄所載方式合作販賣第二級毒品甲基安非他
    命，及轉讓禁藥等行為手法。可見被告2人係以自己犯罪之
    意思，共同參與本案販毒，各自分擔實施不可或缺之內部分
    工行為，並相互利用彼此行為，以共同達成犯罪之目的，是
    被告2人所為附表壹編號一、二、附表貳編號一、附表肆號
    一至四被告二人均有共同犯意之聯絡及行為之分擔，至為灼
    然，應論以共同正犯。
三、查販賣毒品係違法行為，非可公然為之，且有其獨特之販售
    通路及管道，復無一定之公定價格，容易增減分裝份量，是
    其各次買賣之價格，當亦各有差異，或隨供需雙方之資力、
    關係之深淺、需求之數量、貨源之充裕與否、販賣者對於資
    金之需求程度如何，以及政府查緝之態度，為各種不同之風
    險評估，而為機動性之調整，是其價格標準，自非一成不變
    ，且販賣者從各種「價差」或「量差」或「純度」謀取利潤
    方式，亦有差異，然其所圖利益之非法販賣行為目的，則屬
    相同，並無二致。況依一般民眾普遍認知，毒品價格非低、
    取得不易，且毒品之非法交易，向為政府查禁森嚴且重罰不
    寬貸，衡諸常情，倘非有利可圖，殊無甘冒持有毒品遭查獲
    、重罰之極大風險，無端親送至交易處所，或以自身住居所
    附近為交易處所之理。從而，舉凡有償交易，除足反證其確
    另基於某種非圖利本意之關係外，通常尚難因無法查悉其買
    進、賣出之差價，而推諉無營利之意思，或阻卻販賣犯行之
    追訴。故凡為販賣之不法行為者，其販入之價格必較售出之
    價格低廉，而有從中賺取買賣差價牟利之意圖及事實，應屬
    符合論理法則而不違背社會通常經驗之合理判斷。查本件被
    告乙○○於偵查中陳稱其於106年10月19日晚上7時許，向張億
    平購買毒品甲基安非他命共27公克，並將款項4萬7000元匯
    入張億平指定帳戶等語，可見被告乙○○、丙○○購買毒品甲基
    安非他命1公克僅約1741元（小數點以下四捨五入），則據
    前開被告乙○○、丙○○販賣毒品甲基安非他命之價格為1公克2
    000元，顯有獲利甚明，且據前開被告丙○○與乙○○LINE對話
    記錄，可見被告丙○○對於被告乙○○出售金額部分亦會提醒下
    次勿再以此金額計算出售否則將不敷成本等語，均徵被告乙
    ○○、丙○○2人確有販賣第二級毒品甲基安非他命藉此牟取營
    利之意圖甚明。又被告2人共同輸入禁藥販售禁藥所為，亦
    具營利之意圖，即被告丙○○、乙○○均坦承渠等係向大陸淘寶
    網站上賣家，販入俗稱「RUSH」之禁藥，並支付費用承租銷
    售平台張貼所欲販售商品之廣告，再以每瓶約1000元不等之
    價格販售與附表肆各編號所示之購買者，且被告2人與附表
    肆各編號所示之購毒者，彼此間並無特殊情誼，或至親關係
    ，若非有利可圖，被告2人應無平白費時、費力而為本件販
    賣之行為，足認被告販賣禁藥予附表肆各編號所示之購買者
    所為，確係基於營利之意圖而為無疑。
四、綜上所述，被告2人自白上開事實欄所載及附表壹至肆所示
    犯行，與事證相符，堪以採信，本案事證明確，被告乙○○、
    丙○○2人所犯如附表編號壹至肆所示各行均堪以認定。
參、論罪及刑之加重、減輕事由：
一、論罪：
（一）事實欄一之(一)（二）部分（即附表壹）：
   1、按甲基安非他命為毒品危害防制條例第2 條第2 項第2 款
      所規定之第二級毒品。核被告乙○○、丙○○2人就附表壹編
      號一至三部分所為，均係犯毒品危害防制條例第4 條第2 
      項之販賣第二級毒品罪。
 　2、被告2人就附表壹編號一、二所示販賣第二級毒品甲基安
      非他命犯行間，互有犯意聯絡及行為分擔，應論以共同正
      犯。
 　3、被告乙○○、丙○○2人係以一行為同時持有同級但不同種之
      第二級毒品甲基安非他命、MDMA、大麻及搖頭丸等，為單
      純一罪。被告乙○○、丙○○2人所持有如附表伍編號一、二
      及被告丙○○並持有附表伍編號三所示之第二級毒品，純質
      淨重合計已逾20公克，然被告2人所持有第二級毒品純質
      淨重逾20公克之低度行為，均應為其販賣第二級毒品之高
      度行為所吸收，不另論罪。公訴意旨認被告2人共同持有
      附表伍編號一至三所示之第二級毒品則另犯共同毒品危害
      防制條例第11條第2項持有第二級毒品罪部分，顯有誤會
      。　　　
 　4、被告乙○○、丙○○利用不知情快遞業者寄送甲基安非他命予
      附表壹編號一、二之購毒者所定便利商店之行為，為間接
      正犯。　　　
（二）事實欄一之(三)（四）部分（即附表貳）：　　　
 　1、按甲基安非他命雖係毒品危害防制條例第2條第2項第2款
      規定之第二級毒品，然亦經行政院衛生署（已改制為衛生
      福利部）於民國75年7月11日以衛署藥字第597627號公告
      重申禁止使用，迄未變更，而屬藥事法第22條第1項第1款
      所列之禁藥。行為人明知禁藥甲基安非他命而轉讓者，除
      成立毒品危害防制條例第8條第2項之轉讓第二級毒品罪外
      ，亦構成藥事法第83條第1項之轉讓禁藥罪，屬於同一犯
      罪行為同時有二種法律可資處罰之法規競合（或稱法條競
      合）關係。因毒品危害防制條例第8條第2項之轉讓第二級
      毒品罪，法定本刑為6月以上5年以下有期徒刑，得併科新
      臺幣70萬元以下罰金。藥事法第83條第1項之轉讓禁藥罪
      ，法定本刑為7年以下有期徒刑，得併科新臺幣5,000萬元
      以下罰金。從而，轉讓甲基安非他命之行為，除轉讓達毒
      品危害防制條例第8條第6項規定之一定數量（淨重10公克
      以上），或成年人轉讓予未成年人，或明知為懷胎婦女而
      轉讓，經依法加重後之法定刑較藥事法第83條第1項轉讓
      禁藥之法定刑為重情形外，依「重法優於輕法」原則，應
      適用重法即藥事法第83條第1項之轉讓禁藥罪處罰（最高
      法院108年度台上字第1153號判決要旨參照）。 
   2、被告乙○○、丙○○就附表貳編號一所示轉讓禁藥甲基安非他
      命予證人林志杰及被告丙○○就附表貳編號二所示轉讓禁藥
      甲基安非他命予證人潘可欽部分，係供渠等施用1次之量
      ，為證人林志杰、潘可欽2人證述在卷，且卷內亦無積極
      證據足認被告乙○○、丙○○分別轉讓甲基安非他命數量達淨
      重10公克以上，依罪疑唯輕原則，應認被告2人前開轉讓
      之甲基安非他命數量尚未達淨重10公克公上。是核被告2
      人於附表貳編號一、二時、地轉讓禁藥甲基安非他命行為
      ，均應論以藥事法第83條第1項轉讓禁藥罪論處。
   3、被告乙○○、丙○○就附表貳編號一所示轉讓禁藥甲基安非他
      命予證人林志杰所示犯行，有犯意聯絡及行為分擔，應論
      以共同正犯。
   4、被告2人就附表貳編號一及被告丙○○就附表貳編號二所示
      轉讓禁藥甲基安非他命而持有甲基安非他命之行為，與轉
      讓行為同為實質上一罪之階段行為，本件既依法規競合原
      理適用藥事法處斷，而藥事法並未處罰單純持有禁藥之行
      為，且高度之轉讓行為既已依藥事法加以處罰，依法律適
      用完整性之法理，其低度之持有甲基安非他命行為，自不
      能再行割裂適用毒品危害防制條例之規定論處。是被告2
      人就附表貳編號一及被告丙○○就附表貳編號二所示之轉讓
      禁藥甲基安非他命部分，自無轉讓行為吸收持有行為之問
      題（最高法院98年度台上字第5362號判決意旨參照），附
      此敘明。
（三）事實欄二（即附表參）部分：
　　　被告乙○○此部分所為，係犯毒品危害防制條例第10條第2
      項之施用第二級毒品罪；其施用前持有第二級毒品之低度
      行為，為其施用之高度行為所吸收，不另論罪。
（四）事實欄三（即附表肆）部分：
 　1、被告2人輸入禁藥之目的，在於出售牟利，是其輸入之初
      即具有販賣意圖，是被告就附表肆編號一之第一次販賣禁
      藥之低度行為，應為輸入禁藥之高度行為所吸收，僅論以
      1輸入禁藥罪。是被告2人就附表肆編號一所為，均係犯藥
      事法82條第1項之輸入禁藥罪，就附表肆編號二、三、四
      部分所為，則均係犯藥事法第83條第1項之販賣禁藥罪。
 　2、被告乙○○、丙○○就附表肆編號一至四所示輸入禁藥及販賣
      禁藥所示犯行間，有犯意聯絡及行為分擔，應論以共同正
      犯。
 　3、又集合犯係指犯罪構成要件之行為，依其本質、犯罪目的
      或社會常態觀之，通常具有反覆、繼續之特性，此等反覆
      、繼續實行之行為，於自然意義上雖係數行為，但依社會
      通念，法律上應僅為一總括之評價，法律乃將之規定為一
      獨立之犯罪類型，而為包括一罪。故犯罪是否為包括一罪
      之集合犯，客觀上，應斟酌其法律規定之本來意涵、實現
      該犯罪目的之必要手段、社會生活經驗中該犯罪實行常態
      及社會通念；主觀上，則視其是否出於行為人之一次決意
      ，並秉持刑罰公平原則等情形，加以判斷。又刑罰法律上
      有關販賣之罪（包括販賣毒品、槍械、偽藥、禁藥等），
      在立法者預定之構成要件類型上，並非屬於必須反覆或延
      續實行始能成立之犯罪。且該等販賣行為，常有單一或偶
      發性販賣之情形，亦非絕對具有反覆、延續實行之特徵，
      而非集合犯（參見最高法院99年度台上字第2458號判決）
      。被告2人於附表肆各編號所示之106年8月28日、107年1
      月23日、24日、26日先後販賣禁藥「RUSH」與附表肆各編
      號所示購買者，顯出於不同犯意，不同行為而為，且構成
      該罪要件上，顯非屬於必須反覆或延續實行始能成立之犯
      罪，是辯護意旨所稱被告2人就附表肆各編號販賣禁藥所
      為適用集合犯規定云云，顯有誤會。
（五）被告乙○○、丙○○所犯如前述各次販賣第二級毒品甲基安非
      他命、轉讓禁藥、施用第二級毒品、輸入禁藥、販賣禁藥
      等各次犯行間，犯意各別，行為互殊，應予分論併罰。
二、刑之加重、減輕部分：　　　
（一）犯毒品危害防制條例第4 條至第8 條、第10條或第11條之
      罪，供出毒品來源，因而查獲其他正犯或共犯者，減輕或
      免除其刑，毒品危害防制條例第17條第1 項定有明文。
　 1、被告乙○○部分：
　　　查被告乙○○為警查獲後，經警員告知前揭規定，遂供出其
      所販賣第二級毒品犯行部分尚有共犯即同案被告丙○○，並
      加以指認，致警員得以查獲被告丙○○，有關被告乙○○毒品
      來源部分，先查獲張億平，再查到被告乙○○，經由被告乙
      ○○指認查到丙○○，另有關GARREYYANG、DO謝部分亦非被告
      乙○○供述才查出，是其他證人指認GARREYYANG楊貴光，至
      於DO謝部分雖有查出姓名，但沒有查到具體事證等情，業
      據證人即承辦本案員警甲○○到庭證述明確（見本院卷第37
      8至381頁），復有臺北市政府警察局萬華分局108年7月17
      日北市警萬分刑字第1083025030號函在卷可按，至於被告
      乙○○雖稱其亦有供出毒品來源為張億平云云，然警方查獲
      張億平係於106年10月21日2時30分許，查獲張億平販賣第
      二級毒品罪嫌，並查看張億平使用行動電話，發現張億平
      有與被告乙○○有聯繫買賣毒品甲基安非他命之對話紀錄，
      而查獲被告乙○○，且觀被告乙○○107年2月2日警詢筆錄所
      載內容亦可得知警方確實先查獲被告張億平，扣得張億平
      使用行動電話，檢視其中LINE對話，發現有被告乙○○以暱
      稱「烽烟47」與張億平聯繫購買毒品事宜等可認員警先查
      獲張億平，並非被告乙○○供述始查出張億平甚明，有臺北
      市政府警察局萬華分局108年6月10日以北市警萬分刑字第
      1083019962號函所附刑事案件報告書（張億平部分）及被
      告乙○○警詢筆錄（見第4334號偵查卷一第5至6頁反面）。
      準此，萬華分局前開函文所載經被告乙○○指述查獲被告張
      億平部分顯有誤會，尚難為有利於被告乙○○之認定。另被
      告乙○○所犯本案附表壹所示販賣第二級毒品犯行部分，為
      與被告丙○○共犯，則被告乙○○在警員尚不知被告丙○○之身
      分前，即主動向警供出，而讓警員得以查獲被告丙○○，合
      於前開規定，是就被告乙○○所犯附表壹編號一、二所示販
      賣第二級毒品犯行部分，應依毒品危害防制條例第17條第
      1項規定減輕其刑。
 　2、被告丙○○部分：
　    被告雖供稱其本案毒品來源為「DO謝」之謝正麟，並指認
      謝正麟等，然警方雖因而取得謝正麟之姓名資料，但並未
      查獲謝正麟販毒之相關具體事實部分，為證人甲○○到庭證
      述明確（同前筆錄所載），核與上開規定不符。
（二）又犯毒品危害防制條例第4 條至第8 條之罪，於偵查及審
      判中均自白者，減輕其刑，毒品危害防制條例第17條第2 
      項定有明文。
 　1、被告乙○○：　
   （1）查被告乙○○為警查獲後，於警、偵訊及原審迄於本院審
        理就附表壹編號一、二所示販賣第二級毒品甲基安非他
        命部分，均自白犯行，應依前揭規定，減輕其刑，並依
        刑法第70條之規定遞減之。
   （2）對於不同刑罰法律間具有法規競合關係者，經擇一法律
        加以論科，其相關法條之適用，應本於整體性原則，不
        得任意割裂。實務上，於比較新舊法律之適用時，亦本
        此原則。被告轉讓甲基安非他命之行為，因藥事法第83
        條第1項轉讓禁藥與毒品危害防制條例第8條第2項轉讓
        第二級毒品之法規競合關係，既擇一適用藥事法第83條
        第1項規定論處罪刑，則被告乙○○縱於偵查及審判中均
        自白，基於法律整體適用不得割裂原則，仍無另依毒品
        危害防制條例第17條第2項之規定，減輕其刑之餘地（
        最高法院104年度第11次刑事庭會議決議參照）。本件
        被告乙○○如犯罪事實欄一(三)轉讓愷他命犯行，依前開
        說明，既應適用藥事法第83條第1項規定處斷，縱被告
        乙○○曾於偵、審中自白犯罪，然亦無從割裂法律適用而
        另依毒品危害防制條例第17條第2項規定減刑，被告乙○
        ○選任辯護人認此部分應依毒品危害防制條例第17條規
        定減刑之主張，並無理由。
   2、被告丙○○：　 
　  　被告丙○○於警、偵訊中雖稱「否認犯罪」，但坦認知道被
      告乙○○有在販賣毒品，有幫忙將毒品甲基安非他命分裝封
      口，協助紀錄帳冊，保管毒品，提醒乙○○所販賣金額會賺
      或賠，及協助將毒品交給購毒者潘可欽等人 等語（見107
      年偵字第5524號偵查卷第5至10頁、81至83頁反面），並
      於本院準備程序至審理均坦承犯行（見本院卷第136、377
      頁），可認被告丙○○所坦認本件附表壹所示販賣毒品中確
      屬販賣毒品部分重要事實，法院得以依其陳述內容認定被
      告丙○○有無販賣毒品的意思甚明，被告於偵查中雖稱否認
      犯罪，顯爭執所為不符合販賣的法律效果，但此顯為被告
      丙○○選任辯護人之辯護方向所致，可認被告丙○○於偵查中
      已供承該罪的主要事實，自不能僅因辯護意旨所爭執該法
      律效果，即謂其未自白該罪全部犯行，則被告既於偵查及
      原審中均已自白犯行，爰依毒品危害防制條例第17條第2 
      項規定減輕其刑。
（三）本案無刑法第59條規定之適用：
 　   刑法第59條之規定，必須被告犯罪另有特殊之原因與環境
      等，在客觀上足以引起一般同情，認為即予宣告法定最低
      度刑期尤嫌過重者，始有其適用。而販賣毒品之行為不僅
      影響他人之身心健康，甚至危害生命，亦增加犯罪率而危
      害社會治安；本件被告2人販賣之對象共有3人，轉讓禁藥
      毒品對象為2人，對社會秩序及國民健康危害不輕，對社
      會治安亦有一定程度之影響，被告所交付之毒品數量多寡
      ，所犯賣毒品金額等，僅得作為法定刑範圍內量刑之事由
      ，難謂其販賣毒品及轉讓禁藥之犯罪情節在客觀上有顯可
      憫恕及情輕法重之情形，自與刑法第59條規定酌量減輕其
      刑要件不合，被告2人均無適用刑法第59條之餘地，併此
      敘明。被告2人選任辯護人均請求就被告2人所犯除依前開
      規定減刑外，再依就被告2人所犯前開犯行酌減其刑云云
      ，尚非有據。
肆、撤銷改判之理由：
　　原審認被告2人罪證明確，予以論罪科刑，固非無見。惟：
一、本案被告乙○○就所犯販賣第二級毒品罪部分供出共犯丙○○，
    並為警查獲，合於毒品危害防制條例第17條第1項減刑規定
    ；被告丙○○就所犯販賣第二級毒品罪部分，於本院審判中坦
    認自白犯行，且被告丙○○於偵查中就販賣第二級毒品罪重要
    事實部分為不利於己之陳述，可認被告丙○○所述合於毒品危
    害防制條例第17條第2項偵查及審判中均自白減刑規定，原
    審均未及適用，尚有未洽。
二、本件扣得被告乙○○持用門號0000000000號行動電話1支（廠
    牌：小米機，含SIM卡1張）及被告所持有門號0000000000號
    行動電話1支（ 廠牌：SONY，含SIM卡1張），有臺北市政府
    警察局萬華分局扣押物品清單、扣押物品目錄表可按（見第
    4334號偵查卷第153頁，第5224號偵查卷第31頁），為被告
    乙○○、丙○○所有，並供其聯繫買賣毒品、轉讓禁藥、販賣禁
    藥所示犯行使用之工具，業據被告乙○○陳述在卷（見本院卷
    第640頁），及LINE對話紀錄翻拍照片附卷可憑，原審未諭
    知沒收，且未說明未予沒收之理由，顯有未當。
三、依刑法第50條第1項規定，裁判確定前犯數罪，併合處罰，
    但有關得易科罰金之罪與不得易科罰金之罪。得易科罰金之
    罪與不得易服社會勞動之罪。得易服社會勞動之罪與不得易
    科罰金之罪。得易服社會勞動之罪與不得易服社會勞動之罪
    等則不在此限，然原判決就被告乙○○所犯定應執行刑部分，
    諭知犯附表一編號一㈠㈡、二、三㈠㈡主文欄所示之各罪，應執
    行有期徒刑5年，但原審判決認被告乙○○所犯附表一編號二
    所示違反藥事法第83條第1項轉讓禁藥罪，為最重本刑為7年
    以下有期徒刑之罪，原審諭知處有期徒刑4月，雖不得易科
    罰金，但得易服勞務，顯與被告乙○○所犯附表一編號一㈠㈡販
    賣第二級毒品罪（各處有期徒刑3年8月），及所犯附表一編
    號三㈠㈡輸入禁藥罪、販賣禁藥罪等所諭知有期徒刑1年6月、
    7月，均為不得易科罰金、易服勞務之罪，顯為刑法第50條
    第1項但書規定情形，不得未經受刑人之請求即先定其應執
    行刑，亦有未洽。
四、被告乙○○上訴以其合於毒品危害防制條例第17條第1項規定
    ，應依該條減輕其刑，為有理由；至其上訴另以：所犯附表
    參所示販賣禁藥罪部分應構成接續犯，及本案應再依刑法第
    59條規定減刑部分，則屬無據，均如前述。另被告丙○○上訴
    坦承犯行，核與毒品危害防制條例第17條第2項自白減刑之
    規定，為有理由，且原審判決有前述可議之處，應由本院將
    原判決暨其執行刑部分，均併予撤銷。
伍、量刑及沒收：　　
一、爰審酌被告2人均染有施用毒品惡習，當知毒癮戒除不易之
    苦，且無視政府制定毒品危害防制條例杜絕毒品犯罪之禁令
    ，恣意販賣第二級毒品、販賣禁藥藉以牟利，及轉讓禁藥等
    所為，助長施用毒品行為更形猖獗，致使施用毒品者沈溺於
    毒癮無法自拔，直接戕害國民身心健康，間接危害社會、國
    家健全發展，所為實均無足取；惟被告2人分別於偵查及審
    理均坦承犯行之態度，併考量被告2人所販賣、轉讓毒品、
    禁藥之次數、對象、毒品種類、販賣金額等情，兼衡被告2
    人於原審中所陳之智識程度、家庭經濟、生活狀況等情狀，
    暨被告2人所為之犯罪情節、犯罪動機、目的、手段、品行
    等一切情狀，分別量處如附表編號壹至肆所示之刑，並分別
    就附表壹編號一至三中被告乙○○（2罪）、丙○○（3罪）所販
    賣第二級毒品罪部分，及所犯附表肆編號一輸入禁藥罪（不
    得易科罰金、易服勞役）；所犯附表貳轉讓禁藥（乙○○1罪
    、丙○○2罪）、附表肆編號二至四販賣禁藥罪（均3罪）均得
    易服勞役，依刑法第50條第1項但書第3、4款、第51條第5款
    規定，分別依法酌定其應執行之刑如主文第二、三項所示。
二、沒收：
（一）依毒品危害防制條例第18條第1項規定沒收銷燬：
 　1、扣案如附表伍編號一、二所示之毒品，均係被告2人販賣
      第二級毒品犯行所餘之第二級毒品，及附表伍編號三所示
      之第二級毒品，則為被告丙○○販賣第二級毒品所餘之毒品
      ，業據被告2人供述在卷，均應依毒品危害防制條例第18
      條第1項前段規定，分別於被告2人所為最後1次販賣第二
      級毒品犯行，即其所為如附表壹編號二所示之罪項下，及
      被告丙○○所犯附表壹編號三所示販賣第二級毒品罪下分別
      宣告沒收銷燬。又盛裝上開第二級毒品之夾鍊袋，以現今
      所採行之鑑驗方式，該包裝夾鍊袋仍會殘留微量毒品，無
      法完全析離，則該盛裝毒品之夾鍊袋因沾附毒品無法完全
      析離，亦應一併視為毒品，而與所盛裝之第二級毒品併予
      沒收銷燬。至於鑑驗中所費失之毒品，既已滅失，爰不再
      諭知沒收。
 　2、扣案如附表伍編號一所示在被告乙○○承租處扣得吸食器共
      7個、玻璃球吸食器2組，及在附表伍編號二所示租屋處扣
      得吸食器4個等物，經送鑑定，以乙醇沖洗，均檢出第二
      級毒品甲基安非他命成分，有交通部民用航空局107年2月
      14日以航藥鑑字第0000000號、第0000000號出具鑑定書附
      卷可憑，為被告乙○○犯附表參所示施用第二級毒品罪部分
      犯行使用之物，並均為第二級毒品，不問屬於犯罪行為人
      與否，均應依毒品危害防制條例第18條第1 項前段之規定
      在附表參項下諭知沒收銷燬。另警方在附表伍編號三所示
      被告丙○○租屋處扣得安非他命吸食器1組，及玻璃球吸食
      器4組等物，經送驗，雖均檢驗出殘留有毒品甲基安非他
      命殘渣，然被告乙○○否認為其所有，亦非其施用毒品使用
      之物；被告丙○○並未經起訴施用毒品犯行，難認此部分扣
      案物與被告2人所犯附表編號壹至肆所示犯行有何關連性
      ，故亦不另為沒收銷燬之諭知。
（二）依毒品危害防制條例第19條規定沒收部分：供犯罪所用之
      物部分：
   1、扣案如附表伍編號一警方拘提被告乙○○時，所扣得搭配門
      號0000000000行動電話1支（廠牌：小米機，SIM卡1張）
      ，及在附表伍編號三所示被告丙○○租屋處扣得搭配門號00
      00000000號行動電話1支（廠牌：SONY、含SIM卡1張），
      分別為被告乙○○、丙○○所有，業據被告2人供承在卷，且
      係供被告2人犯如附表壹、貳所示販賣第二級毒品、轉讓
      禁藥甲基安非他命，及被告2人用以犯附表肆編號一至四
      所示販賣禁藥犯行所用，有相關LINE對話、訂購禁藥等翻
      拍照片附卷可憑，應在附表壹、貳、肆各罪項下分別依毒
      品危害防制條例第19條第1項前段規定諭知沒收。
 　2、警方在被告乙○○承租如附表伍編號一所示204室內扣得電
      子磅秤2臺、及所承租附表伍編號二所示租屋處扣得電子
      磅秤1臺、分裝袋150個，為被告乙○○、丙○○2人所有，並
      供其2人犯附表壹、附表貳所示犯行使用之工具，亦為被
      告乙○○坦認在卷，故於附表壹、附表貳各編號項下均諭知
      沒收。另警方在附表伍編號三所示被告丙○○承租處扣得分
      裝袋130個、封口機1臺、帳本1本等物，均為被告丙○○所
      有，並供其犯附表壹、貳、肆各次犯行使用之物，但被告
      乙○○則稱此其並不知被告丙○○另有承租該處，故在該處所
      扣得之物，非其所犯前開犯行使用之物，故就附表伍編號
      一、二所扣得上述物品，在被告2人所犯附表壹、貳各項
      下諭知沒收。警方在附表伍編號二所示之處，扣得安非他
      命吸食器26組、玻璃球吸食器90個，及RUSH分裝式鼻吸氣
      4個，均未使用過，且無證據可認為被告2人犯附表壹至肆
      所示犯行使用之物，及警方在附表伍編號三所示被告丙○○
      承租處扣得IPAD一台，亦無證據可認為被告2人所犯本件
      犯行使用之工具，亦均非違禁物，故均不另為沒收之諭知
      。
（三）犯罪所得：
 　1、按犯罪所得，屬於犯罪行為人者，沒收之。前二項之沒收
      ，於全部或一部不能沒收或不宜執行沒收時，追徵其價額
      ，刑法第38條之1第1項前段、第3項分別定有明文。
 　2、被告乙○○、丙○○所共犯附表壹編號一、二所示販賣第二級
      毒品所得之價金，及共犯附表參編號一至四所示販賣禁藥
      所得之價金，屬被告2人之犯罪所得，然被告丙○○否認收
      受前開價金，且上述價金之支付方式，或由購毒者直接交
      付予被告乙○○，或匯入乙○○所申辦之中國信託銀行帳戶內
      ，並無證據證明被告丙○○已實際取得，故在被告乙○○項下
      宣告沒收之，因未扣案，併依同條第3項之規定，於全部
      或一部不能沒收或不宜執行沒收時，追徵其價額。又被告
      丙○○所犯附表壹編號三所示之販賣毒品所得之價金，則係
      被告丙○○之犯罪所得，並經扣案，爰依刑法第38條之1第1
      項前段，於被告丙○○該次販賣毒品主文項下宣告沒收。 
      　　
（四）供犯罪所用之物，依刑法第38條第2項規定沒收：
      扣案如附表伍編號二所示租屋處扣得含有「Isobutylnitr
      ite」及「Isoamylnit rite」成分俗稱「RUSH」之禁藥（
      含紙盒裝20盒、鐵盒裝30盒、罐裝32罐），均為被告乙○○
      、丙○○2人所有，並係供其犯附表肆編號一至四所示販賣
      禁藥罪所用之物，業據被告乙○○、丙○○2人供承在案，且
      該扣案物品尚未經行政機關沒入銷燬，依刑法第38條第2
      項規定，在被告乙○○、丙○○2人所犯最後一次販賣禁藥罪
      之罪刑項下（即附表肆編號四），予以宣告沒收。　
據上論斷，應依刑事訴訟法第369條第1項前段、第364條、第299
條第1項前段，刑法第11條前段、第28條、第41條第1項、第38條
第2項、第38條之1第1項、第3項、第50條第1項、第51條第5款、
第70條，毒品危害防制條例第4條第2項、第10條第2項、第17條
、第18條第1項、第19條第1項，藥事法第82條第1項、第83條第1
項，判決如主文。
本案經檢察官唐仲慶提起公訴，檢察官戴文亮到庭執行職務。
中　　華　　民　　國　　109 　年　　4 　　月　　21　　日
                  刑事第一庭 審判長 法  官  周政達
                                    法  官  曾德水
                                    法  官  程克琳  
上正本證明與原本無異。
施用第二級毒品罪不得上訴。
其餘部分，如不服本判決，應於收受送達後20日內向本院提出上
訴書狀，其未敘述上訴之理由者並得於提起上訴後20日內向本院
補提理由書（均須按他造當事人之人數附繕本）「切勿逕送上級
法院」。
                                    書記官  劉靜慧  
中　　華　　民　　國　　109 　年　　4 　　月　　24　　日
附錄本案論罪科刑法條全文：
毒品危害防制條例第4條
製造、運輸、販賣第一級毒品者，處死刑或無期徒刑；處無期徒
刑者，得併科新臺幣 2 千萬元以下罰金。
製造、運輸、販賣第二級毒品者，處無期徒刑或 7 年以上有期
徒刑，得併科新臺幣 1 千萬元以下罰金。
製造、運輸、販賣第三級毒品者，處 7 年以上有期徒刑，得併
科新臺幣 7 百萬元以下罰金。
製造、運輸、販賣第四級毒品者，處 5 年以上 12 年以下有期
徒刑，得併科新臺幣 3 百萬元以下罰金。
製造、運輸、販賣專供製造或施用毒品之器具者，處 1 年以上
7 年以下有期徒刑，得併科新臺幣 1 百萬元以下罰金。
前五項之未遂犯罰之。
毒品危害防制條例第10條
施用第一級毒品者，處 6 月以上 5 年以下有期徒刑。
施用第二級毒品者，處 3 年以下有期徒刑。
藥事法第82條
製造或輸入偽藥或禁藥者，處 10 年以下有期徒刑，得併科新臺
幣 1 億元以下罰金。
犯前項之罪，因而致人於死者，處無期徒刑或 10 年以上有期徒
刑，得併科新臺幣 2 億元以下罰金；致重傷者，處 7 年以上有
期徒刑，得併科新臺幣 1 億 5 千萬元以下罰金。
因過失犯第 1 項之罪者，處 3 年以下有期徒刑、拘役或科新臺
幣 1 千萬元以下罰金。
第 1 項之未遂犯罰之。
藥事法第83條
明知為偽藥或禁藥，而販賣、供應、調劑、運送、寄藏、牙保、
轉讓或意圖販賣而陳列者，處 7 年以下有期徒刑，得併科新臺
幣 5 千萬元以下罰金。
犯前項之罪，因而致人於死者，處 7 年以上有期徒刑，得併科
新臺幣 1 億元以下罰金；致重傷者，處 3 年以上 12 年以下有
期徒刑，得併科新臺幣 7 千 5 百萬元以下罰金。
因過失犯第 1 項之罪者，處 2 年以下有期徒刑、拘役或科新臺
幣 5 百萬元以下罰金。
第 1 項之未遂犯罰之。

附表壹：乙○○、丙○○共同，及被告丙○○單獨販賣第二級毒
        品甲機安非他命
編號 販賣行為人 購毒者 聯絡交易過程 交易時間 完成交易內容 主                   文           （主刑及沒收）     交易地點     一 即原審判決附表一編號一㈠、原起訴書犯罪事實一之㈠ 乙○○丙○○ 王志仁（LINE帳號暱稱Jason） 於107年1月30日21時許至22時53分許間，先由乙○○以其行動電話通訊軟體與暱稱「JASON」之王志仁聯繫確認買賣毒品甲基安非他命交易數量、金額、付款及送達方式等： JASON：HI現在1g多少 乙○○：2500 JASONL：哇漲了方便寄給我乙○○：可以啊 JASON：2會比較便宜 乙○○：4000 JASON：什麼時候方便寄 乙○○：現在可以 JASON：你帳號乙○○：822中國信託0000000000 JASON：寄7-11店到店 乙○○：好 JASON：我要2g今天可以寄出乙○○：可以 JASPN：這次東西好 乙○○：不錯真得不錯 JASON：OK現在轉你先包吧（傳送轉帳交易資料畫面）轉了 乙○○：好 JASON：寄內湖路一段西武店王志仁今天寄出再給我查詢碼 乙○○：Z00000000000先給你JASON：OK寄出跟我說因為快沒了 乙○○：沒問題明天我會送市區看要不要幫你送比較快 JASON：還是用寄的今天麻煩一下可以 乙○○：好等等馬上寄現在剛好比較忙Z00000000000換這組我要去寄了 JASON：OK寄好跟我說 乙○○：寄出了 107年1月30日   臺北市內湖路段超商西武店 乙○○確認王志仁將款項匯入其帳戶內，即將丙○○所分裝妥之2公克毒品甲基安非他命1包，以送交不知情便利商店人員以「店到店」方式寄送至王志仁指定之便利商店後，由王志仁領取完成交易。 原判決撤銷 乙○○共同犯販賣第二級毒品罪，處有期徒刑貳年。 扣案搭配門號：0000000000行動電話1支（廠牌：小米，SIM卡壹張）、電子磅秤共參臺、分裝袋壹佰伍拾個均沒收。未扣案犯罪所得新臺幣肆仟元沒收，如全部或一部不能沒收或不宜執行沒收時，追徵其價額。  丙○○共同犯販賣第二級毒品罪，處有期徒刑參年拾月。 扣案搭配門號0000000000行動電話壹支（廠牌：SONY，含SIM卡壹張）、電子磅秤共參臺、分裝袋共貳佰捌拾個、封口機壹臺、帳本壹本、均沒收。 二 即原審判決附表一編號一㈡、原起訴書犯罪事實一之 ㈡ 乙○○丙○○ 張文恒（LINE帳號暱稱Kevi n石牌） 於107年1月31日10時59分許至11時30分許間，先由乙○○以其行動電話通訊軟體與暱稱「KEVIN石牌」之張文恒聯繫確認買賣毒品甲基安非他命交易數量、金額、付款及送達方式等： KEVIN石牌：昨天的那個我還要2包我昨天用過覺得還不錯這樣我總共拿7包了你要整個一起算優惠價格給我啦 乙○○：等等喔5500（3g）+3500（2g）+3500（2g）＝12500÷7＝1785.7 KEVIN石牌：我還以為會更優惠呵呵 乙○○：因為你也知道不能這樣分開算啦 KEVIN石牌：好吧那就這樣 乙○○：不好意思，你何時要拿 KEVIN石牌：沒關係，今天下午我大概4點會出門明天的話大概也是3點左右，看你什麼時間方便 107年1月31日 乙○○即將與左列購毒者LINE對話內容傳送給暱稱「R。。」之被告丙○○，並告知丙○○如何包裝、如何收款事宜： 107年1月31日 乙○○：石牌美安還要昨天的2包（轉傳與暱稱KEVIN對話內容） 葉文順：好 乙○○：一樣算他3500（轉傳與暱稱KEVIN對話內容） 丙○○：阿嘉這次就算了但下回不能這樣算阿嘉買這個本就不能這樣一起算你應該懂我意思 乙○○：我當然懂我先去寄增大石牌美安這2天如果我有去市區 丙○○：好了你在哪乙○○：我要下去了 原判決撤銷。 乙○○共同販賣第二級毒品罪，處有期徒刑貳年。 扣案甲基安非他命貳包、MDMA搖頭丸壹顆、大麻壹包、甲基安非他命共拾參包 、MDMA搖頭丸共壹包（柒拾參顆）均沒收銷燬。扣案搭配門號0000000000行動電話壹支（廠牌：小米，SIM卡壹張）、電子磅秤共參臺、分裝袋壹佰伍拾個均沒收。未扣案犯罪所得新臺幣肆仟元沒收，如全部或一部不能沒收或不宜執行沒收時，追徵其價額。  丙○○共同犯販賣第二級毒品罪，處有期徒刑參年拾月。 扣案搭配門號0000000000行動電話壹支（廠牌：SONY，含SIM卡壹張）、電子磅秤共參臺、分裝袋共貳佰捌拾個、封口機壹臺、帳本壹本、均沒收。   三 即原審判決附表一編號五㈠、原起訴書犯罪事實五 丙○○ 潘可欽 丙○○持用行動電話下載通訊軟體於右列時間與潘可欽聯繫，雙方以暗語「買3個」表示購買毒品甲基安非他命3克，並約妥1克金額2000元等事宜後。 107年2月13日 潘可欽即於左列日期下午1時許，至丙○○承租位左列所示租屋處，丙○○將所約定第二級毒品甲基安非他命3包交與潘可欽，潘可欽即將現金6000元交與丙○○，而完成交易。 原判決撤銷。 丙○○販賣第二級毒品，處有期徒刑參年拾月。 扣案搭配門號0000000000行動電話壹支（廠牌：SONY，含SIM卡壹張）、電子磅秤共參臺、分裝袋共貳佰捌拾個、封口機壹臺、帳本壹本及犯罪所得陸仟元均沒收。 扣案MDMA藥丸壹包（共參顆）甲基安非他命參包均沒收銷燬。     丙○○承租位於新北市 ○○區○○路0○0號9樓   

附表貳：乙○○、丙○○共同轉讓禁藥甲基安非他命，及葉國
        順單獨轉讓禁藥甲基安非他命
編號 轉讓行為人 受讓者 聯絡內容 交易時間 轉讓禁藥內容 主                    文     交易地點   一 即原審判決附表一編號二、原起訴書犯罪事實二 乙○○丙○○ 林志杰 於106年12月3日22時30分許至4日12時55分許乙○○與林志杰聯繫： 乙○○：要來嗎 林志杰：我剛下班搞好晚抱歉 乙○○：我逼跟你聊一下 林志杰：HI 丙○○：晚上要不要HAPPY 林志杰：我剛到家你們明天不用上班會玩到幾點 丙○○：我們隨時都在上班隨時都可以下班就隨性到幾點要來嗎要來嗎 林志杰：今晚應該無法（不過好想去） 丙○○：為何無法小玩一下想幹 林志杰：你們用ICE 丙○○：恩 林志杰：還有什麼 丙○○：衣服水飯 林志杰：嗯嗯明白 丙○○：有g點液我逼悶按到總之想來就幫你叫車 林志杰：好我剛剛還在忙工作搞定了 丙○○：那你要自己過來還是 林志杰：我沒有東西喔我自己過去就好了 丙○○：知道地址嗎 林志杰：給我吧 丙○○：淡水區原德路106號 林志杰：出發 丙○○：快到了 林志杰：到全家要買什麼 丙○○：都不用都有 林志杰：好，到路口 106年12月4日  新北市○○區○○路000巷0號2樓之2 林志杰經乙○○、丙○○邀約後，即於左列時間至乙○○、丙○○2人同居如左列地點，施用乙○○、丙○○2人提供禁藥甲基安非他命 原判決撤銷。 乙○○共同犯藥事法第八十三條第一項轉讓禁藥罪，處有期徒刑肆月。 扣案搭配門號：0000000000行動電話壹支（廠牌：小米，SIM卡壹張）、電子磅秤共參臺、分裝袋壹佰伍拾個均沒收。  丙○○共同犯藥事法第八十三條第一項轉讓禁藥罪，處有期徒刑伍月。 扣案搭配門號0000000000行動電話壹支（廠牌：SONY，含SIM卡壹張）、電子磅秤共參臺、分裝袋共貳佰捌拾個、封口機壹臺、帳本壹本及犯罪所得陸仟元均沒收。 二 即原審判決附表一編號六 原起訴書犯罪事實五 丙○○ 潘可欽 丙○○與潘可欽2人先聯繫買賣毒品甲基安非他命事宜，約妥潘可欽至丙○○租屋處拿取毒品事宜 107年2月13日下午2時許  在新北市○○區○○路0○0號9樓 丙○○於左列時間、地點先販賣價值6000元之第二級毒品甲基安非他命予潘可欽後，並無償提供1次施用量之禁藥甲基安非他命與潘可欽施用。 原判決撤銷。 丙○○犯藥事法第八十三條第一項轉讓禁藥罪，處有期徒刑伍月。 扣案搭配門號0000000000行動電話壹支（廠牌：SONY，含SIM卡壹張）、電子磅秤共參臺、分裝袋共貳佰捌拾個、封口機壹臺、帳本壹本及犯罪所得陸仟元均沒收。 

附表參：被告乙○○施用第二級毒品違反毒品危害防制條例第
        10條第2項之罪部分：
行為人 時      間 方           式 主                  文     地      點   乙○○  原審判決附表一編號四 起訴書犯罪事實四 107年2月1日上午9時許。  新北市○○區○○路000巷00號2樓204室租屋處內 乙○○將第二級毒品甲基安非他命放置於玻璃球內下方燒烤方式施用。 原判決撤銷。 乙○○施用第二級毒品，處有期徒刑參月，如易科罰金，以新臺幣壹仟元折算壹日。 扣案大麻吸食器2個（內均含甲基安非他命及四氫大麻酚成分殘渣）、安非他命玻璃球吸食器共9個、吸食器2組（經乙醇沖洗檢出甲基安非他命殘渣）均沒收銷燬。 
 
附表肆：被告乙○○、丙○○共同輸入、販賣禁藥違反藥事法
        第82條、第83條部分 
編號  行為人 輸入及販賣禁藥行為 購買者   雙方聯繫交易內容     交易地點          主     文  一 起訴書犯罪事實三㈠ 原審判決 附表一編號三㈠ 乙○○、丙○○均明知淘寶網拍賣網站上所陳列販售俗稱「RUSH」之液體成分含有亞硝酸鹽類Isobutyl nitrite、Isoamyl nitrite等成分，未經許可不得擅自輸入，由丙○○於106年8月29日前某日，利用電腦網路上網連線至大陸淘寶網拍賣網站，以不詳之價格，向不詳賣家，訂購含有亞硝酸鹽類俗稱「RUSH」等禁藥，未經核准即託請不知情報關業者關報關進口，並寄送至2人所承租、使用新市○○區○○路000巷0號2樓之2之租屋處。並由乙○○承租網路平台「EZSHOP」張貼販售訊息，伺機販售，乙○○復使用其申辦門號0000000000號行動電話與購買者聯繫，儲存有關購買者送貨地址等資料  張億平 於106年8月28日張億平利用通聯軟體LINE與乙○○聯繫，欲以1000元購買禁藥「RUSH」1瓶，並於翌日（即29日2時7分許，轉帳1,000元入至乙○○申辦之中國信託銀行帳號000000000000號之帳戶內。 乙○○於106年8月29日，以黑貓宅急便寄送禁藥「RUSH」1瓶至張億平指定之臺北市○○區○○街000號2樓「光馬三溫暖交與張億平收受，完成交易。 原判決撤銷。 乙○○共同犯藥事法第八十二條第1項輸入禁藥罪，處有期徒刑陸月。 扣案搭配門號：0000000000行動電話壹支（廠牌：小米，SIM卡壹張）沒收。未扣案犯罪所得新臺幣壹仟元沒收，如全部或一部不能沒收或不宜執行沒收時，追徵其價額。  丙○○共同犯藥事法第八十二條第1項輸入禁藥罪，均處有期徒刑陸月。 扣案搭配門號：0000000000行動電話壹支（廠牌：SONY，SIM卡壹張）沒收。  二 起訴書犯罪事實三㈣ 原審判決 附表一編號三㈡  黃勝俞 （所留訂購人資料：彰化縣彰化市茄苳路1段）       107年1月23日登入網路至乙○○所架設之「烽烟47」拍賣網站上，訂購名稱「2018新款RUSH膏」金額1100元、新到貨**PWD G1金額1200元、硬漢HARD WARE金額450元 （訂單編號：＃SK1137）等禁藥，另加計成交手續費率28元，合計2778元。 乙○○利用購物平台連結綠界科技物流寄送服務，於107年1月26日11時11分許，將該禁藥運至黃勝俞指定位於彰化縣○○市○○路0段000號「家樂福門市」，由黃勝俞支付款項自取，而完成交易。     原判決撤銷。 乙○○共同犯藥事法第八十三條第1項販賣禁藥罪，處有期徒刑伍月。 扣案行動電話1支（搭配門號：0000000000、廠牌：小米，SIM卡2張）沒收。未扣案犯罪所得新臺幣貳仟柒佰柒拾捌元沒收，如全部或一部不能沒收或不宜執行沒收時，追徵其價額。  丙○○共同犯藥事法第八十三條第1項販賣禁藥罪，處有期徒刑陸月。 扣案搭配門號：0000000000行動電話壹支（廠牌：SONY，SIM卡壹張）沒收。  三 起訴書犯罪事實三 ㈣ 原審判附表一編號三㈣  潘宇晏（所留訂購人資料：新北市○里區○○路0段000巷0號2樓之1）       107年1月24日登入網際網路，至乙○○所架設之「烽烟47」拍賣網站上，訂購名稱「ALINE FOR TOP37ML」（金額900元）及「ALINE FOR BTM37ML」等禁藥（金額900元）（訂單編號：＃SK1137），金額990元，另加計成交手續費率18元，合計1818元。      乙○○利用購物平台連結綠界科技物流寄送服務，於該日10時42分許，將該禁藥運至潘宇晏指定位於新北市○○區○○路0段00巷0號「全家淡水淡海店」，由潘宇晏支付款項自取，而完成交易      原判決撤銷。 乙○○共同犯藥事法第八十三條第1項販賣禁藥罪，處有期徒刑伍月。 扣案行動電話壹支（搭配門號：0000000000、廠牌：小米，SIM卡2張）、未扣案犯罪所得新臺幣壹仟壹佰拾捌元沒收，如全部或一部不能沒收或不宜執行沒收時，追徵其價額。  丙○○共同犯藥事法第八十三條第1項販賣禁藥罪，處有期徒刑陸月。 扣案搭配門號：0000000000行動電話壹支（廠牌：SONY，SIM卡壹張）沒收。  四 起訴書犯罪事實三㈢ 原審判附表一編號三㈢  黃仁和 （所留訂購人資料：高雄市○鎮區○○街0000號2樓） 於107年1月26日登入網路至乙○○所架設之「烽烟47」（原審判決誤載「烽47」逕予更正）拍賣網站上，訂購名稱「2017最強加拿大新品**聖殿騎士」等禁藥（訂單編號：＃SK1142），金額990元，另加計運費65元、成交手續費率11元，合計1066元。 乙○○利用購物平台連結綠界科技物流寄送服務，於是日8時48分許，將該禁藥運至黃仁和指定位於高雄市○鎮區○○○路000號「天山門市」便利商店，由黃仁和支付款項自取，而完成交易。    原判決撤銷。 乙○○共同犯藥事法第八十三條第1項販賣禁藥罪，處有期徒刑伍月。 扣案行動電話壹支（搭配門號：0000000000、廠牌：小米，SIM卡2張）、扣案禁藥RUSH亞硝酸脂類紙盒裝貳拾盒、鐵盒裝參拾盒、罐裝參拾貳罐均沒收。未扣案犯罪所得新臺幣壹仟零陸拾陸元沒收，如全部或一部不能沒收或不宜執行沒收時，追徵其價額。  丙○○共同犯藥事法第八十三條第1項販賣禁藥罪，處有期徒刑陸月。 扣案搭配門號：0000000000行動電話壹支（廠牌：SONY，SIM卡壹張）、扣案禁藥RUSH亞硝酸脂類紙盒裝貳拾盒、鐵盒裝參拾盒、罐裝參拾貳罐均沒收。 
 
附表伍：被告乙○○、丙○○同居處、個人承租套房等處扣得物
        品部分：
編號 搜索時間 扣案物名稱及數量              備           註  地點   一 被告乙○○個人承租處 107年2月1日下午5時許  新北市○○區○○路000巷00號204室 ㈠在被告乙○○身上扣得行動電話1支（搭配門號：0000000000、廠牌：小米，SIM卡2張） ㈡在租屋處內扣得 1、甲基安非他命2包。 2、MDMA搖頭丸1顆、大麻1包（四氫大麻酚，驗餘淨重0.0403公克） 3、大麻吸食器2個（內均含甲基安非他命及四氫大麻酚成分殘渣） 4、安非他命玻璃球吸食器共7個、吸食器2組（經乙醇沖洗檢出甲基安非他命殘渣） 5、不明液體2瓶（均淡黃色透明液體，各為淨重27.16、25.3310公克，驗餘淨重各為27.1328、25.3008公克）檢驗均無毒品成分。 6、電子磅秤2台 1、交通部民用航空局107年3月12日航藥鑑字第0000000號、第0000000Q號毒品鑑定書：鑑定檢出第二級毒品甲基安非他命成分，純度99.9％，純質淨重分別為17.2058公克、6.4396公克。 2、交通部民用航空局107年2月14日航藥鑑字第0000000號毒品鑑定書：檢出第二級毒品四氫大麻酚成分 3、交通部民用航空局107年2月14日航藥鑑字第0000000號毒品鑑定書：經乙醇沖洗，檢出第二級毒品甲基安非他命、四氫大麻酚成分 4、交通部民用航空局107年2月14日航藥鑑字第0000000號毒品鑑定書：經乙醇沖洗，檢出第二級毒品甲基安非他命、安非他命成分 二 乙○○、丙○○2人共同承租處 107年2月1日21時30分許  新北市○○區○○路000巷0號2樓之2 1、甲基安非他命共13包 2、MDMA搖頭丸共1包（73顆） 3、安非他命吸食器4個（已使用過） 4、安非他命吸食器共26組（均未使用） 5、玻璃球吸食器90個（均未使用過） 6、RUSH亞硝酸脂類成分（分纸盒装20盒、鐵盒裝30盒、罐裝32罐） 7、RUSH分裝式鼻吸氣4個（未使用） 8、電子磅秤1台 9、分裝袋150個 1、交通部民用航空局107年3月12日航藥鑑字第0000000號、第0000000Q號毒品鑑定書：鑑定檢出第二級毒甲基安非他命成分，純度99.6％，純質淨重47.4704公克。 2、內政部警政署刑事警察局  107年3月6日刑鑑字第1070015192號鑑定書：鑑定檢出第二級毒品MDMA成分。 6、衛生福利部食品藥物管理署107年5月11日FDA研字第1076009670號函：經檢驗檢出禁藥Isobutyl nitrite、Isoamyl nitrite成分。 三 被告丙○○個人承租 107年2月13日19時15分許  新北市○○區○○路0○0號9樓租屋處 1、MDMA藥丸8包（每包均10顆） 2、MDMA藥丸1包（共3顆） 3、甲基安非他命3包 4、安非他命吸食器1組（使用過） 5、玻璃球吸食器4組（均使用過） 6、分裝袋130個 7、封口機1台 8、帳本1本 9、行動電話1支廠牌：SONY，門號0000000000，含SIM卡1張） 　 HTC行動電話1支（無門號紀錄）。 10、I PAD1台（廠牌APPLE，無SIM卡） 11、現金6000元（潘可欽交付購買毒品價金） 1、內政部警政署刑事警察局  107年3月8日刑鑑字第1070018407號鑑定書：鑑定檢出第二級毒品4-甲氧基安非他命成分。 2、內政部警政署刑事警察局107年3月8日刑鑑字第1070018407號鑑定書：鑑定檢出第二級毒品4-甲氧基安非他命成分。 3、交通部民用航空局航空醫務中心107年3月19日航藥鑑字第0000000號、第0000000Q號毒品鑑定書：檢出第二級毒品甲基安非他命成分，純度99.9％，純質淨重18.03公克。